# 关于无偿划入合并报表的处理

提问人：insi12 时间：2022-05-13 00:19:19
您好，陈版：本集团无偿接受划入子公司，因不属于同一控制下，按照非同一控制下企业合并处理；合并日，个别报表层面根据子公司净资产确认长投和资本公积，合并报表层面子公司合并日前形成留存收益和其他综合收益，是否应该扣除归属于少数股东部分后全部计入资本公积？还是在合并日合并报表层面反映在留存收益和其他综合收益的其他增加项目上，不转入资本公积？请陈版指导一下，谢谢。

回答人：chenyiwei
首先要考虑：“无偿划入”与“非同一控制下企业合并”的判断是否矛盾？如果是在同一国资委管辖范围内、在该国资委主导下的划转，即使原先不属于同一企业集团，一般也应当认定为同一控制下合并。
如果确定不属于同一控制下合并的，则应考虑能否适用《规范“三去一降一补”有关业务的会计处理规定》（财会[2016]17号）第一条规定处理。
在某些特殊情况下，如果确定无偿划转为非同一控制下合并的，则不论在个别报表还是合并报表层面，划入方前期的利润表和现金流量表都不纳入合并报表范围，因此前期留存收益不恢复，按照划入股权的公允价值（不含子公司的少数股权）确认长期股权投资，对应贷记资本公积（资本溢价或股本溢价）。划入日带进合并报表的留存收益和其他综合收益为零。